【裁判字號】    89,易,1827
【裁判日期】    890802
【裁判案由】    偽造文書
【裁判全文】
臺灣臺中地方法院刑事判決                        八十九年度易字第一八二七號
    公  訴  人  臺灣台中地方法院檢察署檢察官
    被      告  甲○○
右列被告因偽造文書案件，經檢察官提起公訴 (八十九年度偵字第六七六四號)，及
移送併辦（台灣桃園地方法院檢察署八十九年度偵字第八九八五號），本院判決如左
：
    主  文
甲○○偽造署押，足以生損害於他人，累犯，處有期徒刑肆月，如易科罰金，以佰
元折算壹日。
如附表所示偽造之「乙○○」署押，均沒收。
    事  實
一、甲○○前曾於民國八十三年間，因竊盜、偽造文書等罪，經法院判處定應執行有
    期徒刑二年七月，於民國八十五年四月十八日執行完畢；又於八十七年間因懲治
    盜匪條例案件，經法院判處有期徒刑七年六月，現在監執行中。緣甲○○於八十
    七年七月十三日上午九時許，因駕駛車號ＥＡ－八二七八號自用小客車，途經台
    中縣和平鄉○○○路宜蘭支線六十八公里處，遇警執行路檢勤務時，因其另犯盜
    匪案件，經法院判處有期徒刑七年六月確定，逃避執行被通緝中，為避免被識破
    ，竟向執行勤務之警員謊報陳登文之姓名及年籍資料，並因無陳登文之駕駛執照
    ，而經警員以無照駕駛為由填製舉發違反道路交通管理事件通知單，甲○○即在
    該通知單上之「收受通知聯者簽章」欄內偽簽「陳登文」之署押，而偽造陳登文
    簽收之私文書，並將之交還該警員，據以行使，足以生損害於陳登文及警察機關
    對交通違規資料管理之正確性（此部分已經台灣高等法院台中分院以八十八年度
    上更一字第三二○號判決有期徒刑四月確定）。嗣警方察覺甲○○係冒用陳登文
    之名義，乃將甲○○帶往台中縣警察局和平分局松茂派出所製作筆錄時，於八十
    七年七月十三日上午九時三十五分許，甲○○應訊時復另行起意，冒乙○○之名
    應訊，而分別在當日之警訊筆錄、乙○○口卡片及司法警察告知權利通知單上偽
    造「鍾添獄」署押各一枚，並於同日下午八時三十分許，經警方移送台灣台中地
    方法院檢察署，由檢察官偵訊時，在訊問筆錄上偽造「鍾添獄」之署押一枚，應
    訊後，經檢察官諭知限制住居，復於該署限制住居具結書上偽造「乙○○」署押
    一枚，足生損害於鍾添獄。
二、案經台灣高等法院台中分院檢察署自動檢舉函送台灣台中地方法院檢察署檢察官
    偵查起訴。
    理  由
一、訊據被告甲○○除辯稱冒「乙○○」之名應與冒「陳登文」之名屬同一案件，業
    經判決確定，不應一罪二罰，且係伊打電話向台中縣警察局和平分局松茂派出所
    警員自首冒用乙○○之名云云外，餘對於右揭事實均坦承不諱，並有台中縣警察
    局和平分局松茂派出八十七年七月十三日警訊筆錄、乙○○口卡片、警方告知權
    利通知單、台灣台中地方法院檢察署八十七年七月十三日訊問筆錄、限制住居具
    結書等件附卷可稽。且經本院職權調閱本院八十七年度訴字第一八一０號、台灣
    高等法院台中分院八十八年度上訴字第七九三號、八十八年度上更（一）字第三
    二０號等案件，被告亦於上揭案件坦承不諱，另證人乙○○於本院八十七年度訴
    字第一八一０號審理中，亦到庭證稱被告冒用其名等情屬實，有上揭各該案件調
    查、審理筆錄影本在卷可按。被告自白部分與事實相符，其確有冒用乙○○之名
    應訊而偽造「乙○○」署押無訛。
二、次查，被告偽造陳登文署押之行為係伊冒用陳登文姓名行使偽造舉發違反道路交
    通管理事件通知單之部分行為，不另論罪，業據台灣高等法院台中分院八十八年
    度上更（一）字第三二０號論述於該案判決中，有該判決書一份附卷可參，是被
    告偽造乙○○署押之行為與偽造陳登文署押之行為，因所犯罪名不同，自不生連
    續犯之裁判上一罪關係，被告辯稱本案偽造乙○○署押犯行與前偽造陳登文犯行
    為同一案件云云，諉無足採。復查，於台灣高等法院台中分院八十八年上更（一
    ）字第三二０號調查時，受命法官曾就被告辯稱之自首冒乙○○名之事實部分，
    函查台中縣警察局和平分局詢問：被告於案發後是否曾打電話更正其姓名，何人
    受理，有無登錄簿冊等情，惟經該和平分局以八十九年三月七日（八九）何警刑
    字第二０四八五號函覆：經查本案係由本分局當時任松茂派出所巡佐吳萬建等查
    獲，案移本組由偵查員張文宗辦理移送，經於八十九年二月十九日十時許，分別
    電話聯繫吳、張二人，均無受理來文查詢事項，亦無相關資料等語，亦經本院調
    閱該案卷後，影印該函文一紙附卷可參。另查，被告因冒陳登文之名所犯行使偽
    造私文書，經檢察官以台灣台中地方法院檢察署八十七年度偵字第一四四三三號
    起訴，經本院八十七年度訴字第一八一０號審理，被告於內勤檢察官訊問時，仍
    冒乙○○之名應訊，於法院第一次審理時，係乙○○本人到庭應訊並指稱係被告
    冒名，再經法官於第三次審理庭時，方自桃園監獄提出在監被告審訊，始確知被
    告確係冒乙○○之名應訊並偽造乙○○署押，此亦有上揭偵查卷八十七年七月十
    三日訊問筆錄、及八十七年度訴字第一八一０號八十七年八月十八日、八十七年
    十二月十五日、八十八年二月二日之審理筆錄影本可稽，是被告偽造乙○○署押
    之犯行，係本院於八十七年訴字第一八一０號案件審理時依職權發現，要非被告
    於犯罪未被發覺前，即向犯罪偵查機關自首犯罪，接受裁判，被告辯稱伊有自首
    云云，亦屬無據，誠無足採。綜上，被告偽造署押之犯行，事證明確，洵堪認定
    。
二、核被告所為，係犯刑法第二百十七條第一項偽造署押罪。被告先後多次冒用鍾添
    獄名義在警、偵訊筆錄、口卡片、告知權利通知單、限制住居具結書上簽名，其
    偽造署押之行為，係利用同一機會，在同一時地就同一犯罪構成事實，本單一犯
    意接續進行，以實現一犯罪構成要件之單一行為，為接續犯，為單純一罪。又公
    訴人固未就被告於口卡片、告知權利通知單、限制住居具結書上偽造署押之犯行
    起訴，惟此部分與已起訴之偽造署押犯行部分為接續犯之單純一罪，本院自得併
    與審酌，附此敘明。查，被告前於八十三年間，因竊盜、偽造文書等罪，經法院
    判處定應執行有期徒刑二年七月，於民國八十五年四月十八日執行完畢，有台灣
    台中地方法院檢察署刑案資料查註記錄表一份附卷可憑，其於有期徒刑執行完畢
    後五年內，再犯本件有期徒刑以上之罪，係累犯，應依法加重其刑。爰審酌被告
    因有案通緝，為躲避警方查緝，而冒他人之名應訊簽名，致生損害於他人所生之
    危害，及其犯後坦承偽造署押犯行，態度尚稱良好等一切情狀，量處如主文所示
    之刑，並諭知易科罰金之折算標準。又如附表所示偽造鍾添獄之署押，不問屬於
    犯人與否，應依刑法二百十九條宣告沒收。
據上論斷，應依刑事訴訟法第二百九十九條第一項前段，刑法第二百十七條第一項、
第四十七條、第四十一條、第二百十九條，罰金罰鍰提高標準條例第一條前段、第二
條，判決如主文。
中      華      民      國    八十九    年      八      月      二      日
                                      台灣台中地方法院刑事第五庭
                                          法  官  陳  淑  芳
附表：
一、台中縣警察局和平分局八十七年七月十三日警訊筆錄上，偽造乙○○署押一枚。
二、台中縣警察局和平分局八十七年七月十三日司法警察告知被告權利通知單上，偽
    造「乙○○」署押一枚。
三、乙○○口卡片上，偽造乙○○署押一枚。
四、台灣台中地方法院檢察署八十七年度偵字第一四四三三號八十七年七月十三日訊
    問筆錄上，偽造「乙○○」署押一枚。
五、台灣台中地方法院檢察署八十七年度偵字第一四四三三號八十七年七月十三日限
    制住居具結書上，偽造「乙○○」署押一枚。
右正本證明與原本無異
如不服本判決應於送達後十日內向本院提出上訴狀
                                          書記官
中      華      民      國    八十九    年      八      月      二      日


司法院資訊處製作；財團法人民間司法改革基金會備份。
